【裁判字號】    99,交簡上,32
【裁判日期】    990603
【裁判案由】    公共危險
【裁判全文】
臺灣桃園地方法院刑事判決            99年度交簡上字第32號
上  訴  人
即  被  告  甲○○
上列上訴人因公共危險案件，不服本院簡易庭民國98年12月29日
98年度桃交簡字第4367號第一審判決（聲請簡易判決處刑書案號
：臺灣桃園地方法院檢察署98年度撤緩偵字第584 號）提起上訴
，本院管轄之第二審合議庭判決如下：
    主  文
上訴駁回。
    事  實
一、甲○○於民國98年2 月12日下午4 時許起至同日晚間6 時30
    分許止，在桃園縣龜山鄉○○路某小吃店內飲酒，已達不能
    安全駕駛動力交通工具之程度，仍於飲酒結束後，駕駛車牌
    號碼2438-TK 號自小客車，沿桃園縣龜山鄉○○○路方向行
    駛，於同日晚間7 時35分許，行經龜山鄉○○○路31號前，
    經警攔檢盤查，當場測得其呼氣所含酒精濃度為每公升0.71
    毫克，始查獲上情。
二、案經桃園縣政府警察局龜山分局報告臺灣桃園地方法院檢察
    署檢察官偵查後聲請簡易判決處刑。
    理  由
一、訊據被告甲○○於警詢、偵訊及本院審理時對於上揭時間、
    地點飲酒後駕駛自小客車，在龜山鄉○○○路31號前遭警查
    獲之事實坦承不諱。按刑法第185 條之3 所規定服用酒類，
    不能安全駕駛動力交通工具而駕駛者，應負刑事責任，揆其
    立法目的本在藉抽象危險犯之犯罪構成要件，以嚇阻酒後駕
    車者對道路交通安全之危害，本不以發生實害為必要，至所
    謂酒醉狀態或是所謂不能安全駕駛之認定，並無一定數值可
    供參考，然只需社會客觀一般評價程度達於對車輛駕駛行為
    失其必要之注意力或判斷力之虞，足生公共危險即可。而目
    前行政警察機關所取締酒後駕車之參考標準，係依法務部於
    88 年5月10日邀集司法院刑事廳、交通部、行政院衛生署、
    內政部警政署及中央警察大學等機關開會，所為凡呼氣酒精
    濃度逾每公升含零點五五毫克時，即屬不能安全駕駛之決議
    。上開會議決議本身固僅屬檢警取締酒後駕車之參考，尚無
    拘束法院之效力，惟以上開會議決議所採之標準，係參考美
    國、德國及日本等國家所進行之酒精濃度與精神狀態之測試
    實驗，亦即，行為人如飲酒後其吐氣所含酒精成分已達每公
    升0.62毫克或血液濃度達0.11 %以上，肇事率為一般正常人
    之10倍，應認已達「不能安全駕駛」之標準，法務部88年5
    月18日法88檢字第001669號函定有明文。另依照交通部運輸
    研究所79年年8 月對駕駛人行為之研究（酒醉駕車對駕駛行
    為之分析研究）指出，吐氣每公升酒精含量0.25毫克等於血
    液中酒精濃度（BloodAlcoholConcentration ，簡稱BAC ）
    百分之0.05（亦即每100 毫升血液中含50毫克酒精），而(一)
    BAC 到達百分之0.03至百分之0.05時，對駕駛能力之影響為
    ：多數駕駛人心境逐漸變幻不定、視覺與反應靈敏性減弱、
    對速度及距離的判斷力差。對心理行為之影響為：觀察力逐
    漸欠缺、心情漸趨輕鬆、自信心增加、多話、精神狀態處於
    陶醉感。(二)BAC 到達百分之0.05至百分之0.08時，對駕駛能
    力之影響為：反應遲鈍：駕駛能力受損、遲而不決或決而不
    行。對心理行為之影響為：情緒鬆散、感情與行為趨向誇張
    、肌肉不協調、精神處於興奮狀態。(三)BAC 到達百分之0.08
    至百分之0.15時，對駕駛能力之影響為：判斷力嚴重受到影
    響、體能與精神協調受損、駕駛之體能困難增加。對心理行
    為之影響為：產生情緒異常現象、步伐不平穩、言語不清、
    反應惡劣、記憶及判斷力受損、精神處於錯亂狀態。(四)BAC
    超過百分之0.15，對駕駛能力之影響為：視線搖晃、駕駛已
    進入恍惚狀態、判斷及理解遭到扭曲、駕駛不穩定。對心理
    行為之影響為：意識不明、嘔吐、站、走及講話困難、責任
    感喪失、精神處於麻痺狀態。(五)BAC 超過百分之0. 5 ， 對
    駕駛能力之影響為：無法開車。對心理行為之影響為：爛醉
    如泥、失去知覺可能致死、精神處於昏睡狀態。而本件被告
    之酒精測定值已達呼氣每公升0.71毫克，有酒精測定紀錄單
    附卷可稽，換算BAC 值為百分之0.142 ，依上開說明，其視
    線、行動、判斷、理解能力等均受到相當程度之影響而減退
    ，且精神處於麻痺狀態，由此顯見被告顯已達不能安全駕駛
    之程度至明，此亦有刑法第185 條之3 案件觀察紀錄表各1
    紙附卷可稽。綜述，被告在服用酒類後且達不能安全駕駛動
    力交通工具而駕駛等情至臻明確，犯行已堪認定。又被告於
    本件上訴時辯稱其於為警查獲時是停車在路邊買東西，不是
    在行進中被警取締，因而否認本件犯行，然被告亦自承其在
    停車前確實有駕車之行為，是其縱使於為警查獲時是停車在
    路邊買東西，仍不能脫免罪責。再被告於本件上訴時辯稱當
    初檢察官同意緩起訴，嗣因伊和執行書記官聯絡，書記官說
    他不能夠決定是否可以同意伊繳納緩起訴之捐款，所以伊才
    沒有去繳納，伊是想等到檢察官再寄一張單子給伊，叫伊繳
    錢時，伊要聲請分期繳納云云，然查，依卷附98年度速偵字
    第1285號緩起訴處分書已載明被告應於緩起訴處分確定日起
    六月內繳納緩起訴處分金新台幣六萬元予國庫，而依卷附執
    行緩起訴處分命令通知書，該緩起訴處分確定日為98年3 月
    13 日 ，被告竟在98年9 月12日前均未依限繳納上開緩起訴
    處分金新台幣六萬元予國庫，則檢察官於本件撤銷其緩起訴
    處分，核無不合，被告不得指為違法。是被告上開二上訴理
    由，均為本院所不採。
二、核被告所為，係犯刑法第185 條之3 之服用酒類不能安全駕
    駛動力交通工具而駕駛罪。原審亦同此認定，並援引刑法第
    41條第1 項前段、刑法施行法第1 條之1 第1 項、第2 項但
    書，又審酌被告於飲酒後已達不能安全駕駛動力交通工具之
    程度，猶駕駛車輛為不安全駕駛，及其危害道路交通安全之
    犯罪情節，併其犯後態度等一切情狀，判處被告拘役50日，
    如易科罰金以新台幣1000元折算1 日，本院認原審除認事用
    法均無違誤外，量刑亦屬妥適，應予維持。被告以上開上訴
    理由，指摘原判決量刑不當，為無理由，應予駁回。
據上論斷，應依刑事訴訟法第455 條之1 第1 項、第3 項、第36
8條，判決如主文。
本案經檢察官蔡奇曉到庭執行職務
中    華    民    國    99    年    6     月    3     日
                      交通法庭  審判長法  官  謝順輝
                                      法  官  柯姿佐
                                      法  官  曾雨明
以上正本證明與原本無異。
不得上訴。
                                      書記官  蘇  萱
中    華    民    國    99    年    6     月    3     日
附錄法條：
中華民國刑法第185條之3
服用毒品、麻醉藥品、酒類或其他相類之物，不能安全駕駛動力
交通工具而駕駛者，處1 年以下有期徒刑、拘役或科或併科15萬
元以下罰金。

司法院資訊處製作；財團法人民間司法改革基金會備份。
